Images des répertoires du notaire Jules Edmond Leroy pour l'étude XXX
Archives nationales de France
Images des répertoires du notaire Jules Edmond Leroy pour l'étude XXX
14 février 1885 - 9 août 1898
MC/RE/XXX/33 -MC/RE/XXX/35
Leroy, Jules Edmond; Etude XXX
3 registres
Archives nationales de France
Minutes et répertoires: la loi 2008-696 du 15 juillet 2008 relative aux archives a fixé à 75 ans à compter de la date de l'acte, ou à 25 ans à compter de la date du décès de l'intéressé si ce délai est plus bref, le délai de communication des minutes et répertoires des notaires; ce délai est porté à 100 ans à compter de la date de l'acte si le document se rapporte à un mineur (code du Patrimoine, articles L213-2, 4e d et 5e).
Autres documents de l'étude (dossiers de clients, comptabilité...): s'agissant d'archives privées, ces documents sont communicables selon les modalités fixées par le déposant ou le donateur.
Certains documents ne sont pas accessibles sous leur forme originale en raison de leur mauvais état de conservation.
Répertoires versés aux Archives nationales en 1997
Images des répertoires de l'étude XXX
Archives de l'étude XXX
répertoire d'officier public ministériel
- Répertoire chronologique pour la période du 14 février 1885 au 26 mars 1887, 14 février 1885 - 26 mars 1887; MC/RE/XXX/33; Le répertoire comporte 81 feuillets et fait partie d'un registre de 141 feuilletsde papier manuscrits,hauteur 35 x largeur 24 cmcomposé de cahiers foliotés par le notaire. Le registre est en bon état; il y a des taches d'encre aux feuillets 104 et 139.
  Registre folioté en 2004 (foliotation non visible à l'écran)
  Le répertoire contient les informations suivantes: 1. le n° de l'acte dans l'année; 2. date du jour; 3. nature de l'acte passé en brevet; 4. nature de l'acte passé en minute; 5. nom, prénom, domicile des parties, indication sur la situation et les prix des biens; 6. date d'enregistrement de l'acte; 7. droits d'enregistrement.
  Attention: seuls les actes passés en minute sont conservés; les actes mentionnés dans le répertoire comme passés en simple brevet (colonne 3) ne sont pas conservés par les notaires et ne sont donc pas versés au Minutier (ils sont remis aux clients).
  Ce registre contient aussi le répertoire de maître Auguste Jozon pour la période du 1er mai 1883 au 12 février 1885.
  répertoire
  - Liste chronologique des actespour la période du 14 février au 31 décembre 1885, 14 février - 31 décembre 1885; 60 v°-96 r°; 36 feuillets
  - Liste chronologique des actespour la période du 4 janvier au 31 décembre 1886, 4 janvier - 31 décembre 1886; 96 v°-134 v°; 38 feuillets
  - Liste chronologique des actespour la période du 3 janvier au 26 mars 1887, 3 janvier - 26 mars 1887; 134 v°-141 v°; 13 feuillets
- Répertoire chronologique pour la période du 28 mars 1887 au 8 juillet 1892, 28 mars 1887 - 8 juillet 1892; MC/RE/XXX/34; Un registre de 161 feuilletsde papier manuscrits,hauteur 35 cm x largeur 24 cmcomposé de cahiers foliotés par le notaire. Le registre est en bon état; aux feuillets 32, 66 il y a des taches dencre.
  - Liste chronologique des actespour la période du 28 mars au 31 décembre 1887, 28 mars - 31 décembre 1887; 1 r°-31 r°; 31 feuillets
  - Liste chronologique des actespour la période du 2 janvier au 31 décembre 1888, 2 janvier - 31 décembre 1888; 31 v°-66 r°; 35 feuillets
  - Liste chronologique des actespour la période du 4 janvier au 31 décembre 1889, 4 janvier - 31 décembre 1889; 66 r°-93 r°; 27 feuillets
  - Liste chronologique des actes pour la période du 3 janvier au 31 décembre 1890, 3 janvier - 31 décembre 1890; 93 r°-119 v°; 26 feuillets
  - Liste chronologique des actes pour la période du 3 janvier au 31 décembre 1891, 3 janvier - 31 décembre 1891; 119 v°-147 v°; 28 feuillets
  - Liste chronologique des actes pour la période du 4 janvier au 8 juillet 1892, 4 janvier - 8 juillet 1892; 147 v°-161 v°; 14 feuillets
- Répertoire chronologique pour la période du 13 juillet 1892 au 9 août 1898, 13 juillet 1892 - 9 août 1898; MC/RE/XXX/35; Un registre de 161 feuilletsde papier manuscrits,hauteur 35 cm x largeur 24 cmcomposé de cahiers foliotés par le notaire. Le registre est en bon état; aux feuillets 19 et 50 il y a des taches d'encre.
  - Liste chronologique des actespour la période du 13 juillet au 31 décembre 1892, 13 juillet - 31 décembre 1892; 1 r°-10 v°; 10 feuillets
  - Liste chronologique des actespour la période du 2 janvier au 30 décembre 1893, 2 janvier - 30 décembre 1893; 10 v°-34 r°; 24 feuillets
  - Liste chronologique des actespour la période du 2 janvier au 31 décembre 1894, 2 janvier - 31 décembre 1894; 34 r°-59 r°; 25 feuillets
  - Liste chronologique des actes pour la période du 2 janvier au 31 décembre 1895, 2 janvier - 31 décembre 1895; 59 r°-86 r°; 27 feuillets
  - Liste chronologique des actes pour la période du 2 janvier au 31 décembre 1896, 2 janvier - 31 décembre 1896; 86 r°-112 r°; 26 feuillets
  - Liste chronologique des actes pour la période du 2 janvier au 31 décembre 1897, 2 janvier - 31 décembre 1897; 112 r°-141 r°; 29 feuillets
  - Liste chronologique des actes pour la période du 4 janvier au 9 août 1898, 4 janvier - 9 août 1898; 141 r°-161 v°; 20 feuillets